# 请教：原股东补偿人员安置费

提问人：woodee99 时间：2013-11-20 21:33:37
A 一直是B 的母公司，B是C的母公司，B上市时，A将C转让给B。 C 以前年度进行人员分流安置时，支付了有关人员安置费（含工龄补偿），请确认了管理费用。 本年度，C对于分流职工在C被A转让前的工龄补偿，C要求A给予补偿，A同意并支付给C（双方在本年度签订协议）。 请教如下： 考虑到当初C被A转让时，A与C并没有签订有关人员分流补偿的协议。 那么上述事项，C的会计处理是否应该将记入到资本公积？ 如果确认为营业外收入，是否合理？

回答人：chenyiwei
1 、为何以前年度B不要求A补偿，但本年度双方能够就补偿问题达成一致，具体是什么原因？以往A集团内非上市主体之间是否经常发生此类代付工龄买断补偿等问题，如何处理？ 2 、补偿金额如何确定，是否复核测算过该补偿金额的合理性？ 3 、C当初支付补偿金时，对于分流职工在C被A转让前的工龄补偿，在C的个别报表层面和B的合并报表层面是如何进行会计处理的？ 总体上看，C收到A支付的补偿金时，在其个别报表层面计入资本公积应无太大疑问。B的合并报表层面，因为采用同一控制下合并方式，多数可能性也是计入资本公积。

提问人：ying0518 时间：2013-11-21 17:05:37
陈版，如果A集团公司对买断员工工龄有既定政策，相关款项由集团公司支付，但将C公司转让给上市公司时未提取相应负债，对A而言应当属于会计差错，对C而言因其进入上市公司是否也应当根据集团公司政策预计一块负债的同时确认对A公司的应收款？

回答人：chenyiwei
预计负债是必要的，但能否确认对集团公司的应收款，就要看是否符合或有事项准则中确认应收第三方补偿款的确认条件。